臺灣桃園地方法院刑事判決　　　　　　94年度交簡上字第20號
上　訴　人　臺灣桃園地方法院檢察署檢察官
被　　　告　丙○○　男　41歲（民國52年7月4日生）
上列被告因過失傷害等案件，上訴人不服本院93年11月27日93
年度壢交簡字第692 號判決 (聲請案號：93年度偵字第773 號)
，提起上訴，本院管轄第二審合議庭判決如下：
    主  文
原判決關於過失傷害及定執行刑部分撤銷。
丙○○因過失傷害人，處有期徒刑陸月，如易科罰金，以佰元
折算壹日。
    事  實
一、丙○○明知飲用酒類已不能安全駕駛動力交通工具時不得駕
    駛車輛，又明知其原持有之職業大貨車駕駛執照，因逾期審
    驗已經監理機關註銷，在未換發普通駕駛執照前，不得駕駛
    汽車，仍於民國92年12月10日16時許，在桃園縣龍潭鄉○○
    路○ 段友人住處飲用酒類已達不能安全駕駛之狀態，仍於同
    日17時30分許，執意駕駛車號8T-3805 號自小客車沿桃園縣
    龍潭鄉○○路北往南方向行駛 (所犯公共危險部分，經原審
    判處有期徒刑四月確定)， 於同日17時50分許，行經龍潭鄉
    ○○路301 號麥當勞速食店前時，因酒醉駕駛失控，竟高速
    衝入麥當勞速食店內，撞及正在該速食店內用餐之丁○○、
    甲○○ (以上2 人過失傷害部分已撤回告訴)及 乙○○，致
    乙○○受有右側肩胛骨骨折及擦傷、左側手肘及背部挫傷、
    頸椎第三節棘突骨折等傷害，嗣經警到場處理，並測試丙○○之呼氣酒精濃度達0.94mg/l。
二、案經被害人乙○○訴由桃園縣政府警察局平鎮分局報請臺灣
    桃園地方法院檢察署檢察官偵查聲請簡易判決處刑。
    理  由
一、本件檢察官聲請簡易判決處刑書，係認被告丙○○涉犯刑法
    第185 條之3 之酒醉駕車公共危險罪及同法第284 條第1 項
    前段之過失傷害罪，兩罪為數罪併罰關係，經原審於93年11
    月27日以93年度壢簡字第692 號分別判處公共危險部分有期
    徒刑4 月，過失傷害部分有期徒刑4 月，並定應執行有期徒
    刑7 月。被告對於原審判決並未聲明不服，檢察官並未對原
    審判決表示不服，而係依循告訴人乙○○之請求認為被告迄
    無誠意與告訴人和解，被告酒後駕車過失情節重大，原審予
    以輕判並不適當等語提起上訴 (見檢察官上訴書)， 則依檢
    察官上訴書之內容，其上訴之範圍應僅限於告訴人乙○○所
    指訴之過失傷害罪，至於被告所涉犯之公共危險罪，其侵害
    之法益為社會法益，告訴人乙○○並非犯罪之直接被害人，
    對於該部分原無請求檢察官上訴之權。依上說明，本件上訴
    範圍應僅限於被告所犯過失傷害罪部分，公訴人於本院94年
    6 月7 日審判期日表示本件係全部上訴，容有誤會，先予敘
    明。
二、訊據被告丙○○對於上揭時、地酒後駕車肇事致告訴人乙○○受有傷害之事實固供承不諱，惟辯稱伊當時係欲至龍潭鄉
    ○○路301 號麥當勞速食店之得來速車道，惟因油門卡住了
    ，又無法剎車，始會連人帶車衝入該速食店內云云。經查：
    92年12月10日17時30分許，被告酒後駕駛車號8T-3805 號自
    小客車沿龍潭鄉○○路北往南方向行駛 (酒後駕車公共危險
    部分業經原審判決確定)， 於同日17時50分許，行經北龍路
    301 號麥當勞速食店前，因車輛失控，整車高速衝入麥當勞
    速食店內，除撞毀店內之玻璃、桌椅等餐飲設備外，並撞及
    當時在店內用餐之顧客丁○○、甲○○、乙○○，並致丁○○、甲○○及乙○○分別受有傷害 (丁○○、甲○○部分業
    據撤回告訴)， 而乙○○確受有右側肩胛骨骨折及擦傷、左
    側手肘及背部挫傷、頸椎第三節棘突骨折等傷害之事實，業
    據被告供承在卷，核與證人即速食店店長鄭秋菊及證人丁○○、甲○○、乙○○之證述情節相符，並有酒精濃度測試單
    、刑法第185 條之3 案件觀察紀錄表、舉發違反道路交通管
    理事件通知書影本、汽車駕駛人酒後生理協調平衡檢測紀錄
    卡、道路交通事故現場圖、道路交通事故調查報告表各1 份
    及現場照片15張、診斷證明書3 份在卷可稽，又被告駕車高
    速衝入速食店，造成店內財物受損及人員受傷，該速食店店
    長即鄭秋菊立即撥打電話報警，當警察抵達現場處理車禍事
    故並訊問肇事小客車駕駛人為何人時，當時被告坐在地上，
    而在場眾人均手指被告等情，亦據證人鄭秋菊證述在卷，因
    之被告尚無自首與否之問題。至被告辯稱其係因所駕駛之小
    客車油門無法回溯之機件故障，始會衝入該速食店內云云，
    然查依卷內車禍發生後現場照片所示，被告所駕駛之車號
    8T-3805 號自小客車係屬新車，會發生被告所稱之故障情形
    雖非不無可能，但機率應屬甚低，且被告於本案偵、審期間
    並未提出具體事證，以證明其當時所駕駛之小客車確有油門
    無法回溯之故障情形，所為之辯解自不足採信。
三、按汽車駕駛執照為駕駛汽車之許可憑證；職業汽車駕駛人之
    駕駛執照，應自發照之日起，每滿3 年審驗1 次，並於審驗
    日期前後1 個月內向公路監理機關申請審驗，經審驗不合格
    者，扣繳其駕駛執照，俟審驗合格後發還之。職業汽車駕駛
    人得憑因逾期審驗被註銷之職業駕駛執照，申請換發同等車
    類之普通駕駛執照。但在未換發普通駕駛執照前，不得駕駛
    汽車。又汽車駕駛人飲用酒類或其他類似物後其吐氣所含酒
    精濃度超過每公升0.25毫克或血液中酒精濃度超過0.05% 以
    上者，不得駕車。道路交通安全規則第50條第1 項、第54條
    第1 項、第3 項、第114 條第2 款分別設有規定。被告飲用
    酒類致其呼氣酒精濃度達每公升0.94毫克已如前述，又被告
    原持有職業大貨車駕駛執照，依道路交通安全規則第61條第
    1 項第3 款規定汽車駕駛人取得高一級車類之駕駛資格者，
    應換發駕駛執照，並准其駕駛較低級車類之車輛。... 已領
    有大貨車駕駛執照者，得駕駛小型車、輕型機器腳踏車。被
    告原雖持有之職業大貨車駕駛執照，然因逾期審驗經交通部
    公路總局新竹監理所中壢監理站於90年8 月6 日為註銷處分
    ，且迄未申請換發普通駕駛執照等情，有前開機關94年2 月
    18 日 竹監壢字第09400 03322 號函及本院公務電話談話紀
    錄單各1 份在卷可稽。依前開道路交通安全規則第54條第3
    項規定，被告在未經換發普通駕駛執照前仍不得駕駛汽車。
    被告明知其因酒醉、無照，依法律規定不得駕駛汽車，惟因
    確信其不致發生車禍，仍執意駕駛車輛，然車禍仍予發生，
    被告對於車禍之發生自有過失。又告訴人乙○○確因本件車
    禍受有傷害，其傷害與被告之過失行為自有相當因果關係，
    被告過失傷害犯行事證明確，應予依法論科。
四、核被告所為，係犯刑法第284 條第1 項前段之過失傷害罪。
    被告無駕駛執照駕車、酒醉駕車，因而致人受傷，應依道路
    交通管理處罰條例第86條第1 項規定加重其刑。原審認被告
    過失傷害犯行事證明確予以論罪科刑，固非無據，惟原判決
    事實部分未認定被告係無照駕駛，因而未於依道路交通管理
    處罰條例第86條第1 項規定加重其刑時併予審酌，且刑法第
    284 條之罰金刑已經罰金罰鍰提高標準條例第1 條提高10倍
    ，原審未引該條例第1 條以為提高刑法第284 條罰金刑之依
    據，均有未洽，檢察官循告訴人乙○○之請求提起上訴，為
    有理由，應由本院將原判決關於過失傷害部分及定執行刑部
    分撤銷，並自為判決。爰審酌被告明知無駕駛執照及酒醉，
    原不得駕駛車輛，卻仍執意駕車，其蔑視法令及罔顧他人生
    命、財產安全之心態實不足取，且被告於車禍發生後，迄未
    賠償被害人乙○○之損害，其犯罪後並無積極尋求與告訴人
    乙○○和解，賠償其損害，並審酌被害人乙○○所受之傷害
    非輕等一切情狀，量處如主文所示之刑，並諭知易科罰金之
    折算標準。
據上論斷，應依刑事訴訟法第455條之1第3項、第369條第1項前
段、第364條、第299條第1項前段，刑法第284條第1項前段、第
41條第1項前段，道路交通管理處罰條例第86條第1項，罰金罰鍰
提高標準條例第1條前段、第2條，判決如主文。
本案經檢察官謝雯璣到庭執行職務。
中　　華　　民　　國　　94　　年　　6 　　月　　21　　日
                  刑事第九庭    審判長法  官  林明洲
                                      法  官  林春鈴
                                      法  官  黃斯偉
以上正本證明與原本無異。
本判決不得上訴。
                                      書記官　李珈慧
中　　華　　民　　國　　94　　年　　6 　　月　　21　　日
論罪法條之依據：
中華民國刑法第284條
(過失傷害罪)
因過失傷害人者，處六月以下有期徒刑、拘役或五百元以下罰金
，致重傷者，處一年以下有期徒刑、拘役或五百元以下罰金。
從事業務之人，因業務上之過失傷害人者，處一年以下有期徒刑
、拘役或一千元以下罰金，致重傷者，處三年以下有期徒刑、拘
役或二千元以下罰金。
道路交通管理處罰條例第86條
汽車駕駛人，無駕駛執照駕車、酒醉駕車、吸食毒品或迷幻藥駕
車、行駛人行道或行經行人穿越道不依規定讓行人優先通行，因
而致人受傷或死亡，依法應負刑事責任者，加重其刑至二分之一
。
汽車駕駛人，在快車道依規定駕車行駛，因行人或慢車不依規定
，擅自進入快車道，而致人受傷或死亡，依法應負刑事責任者，
減輕其刑。
